【裁判字號】    92,上易,651
【裁判日期】    920912
【裁判案由】    家暴毀損
【裁判全文】
臺灣高等法院臺南分院刑事判決              九十二年度上易字第六五一號    Ｇ
      上  訴  人
      即自訴人    甲  ○  ○
      上  訴  人
      即  被  告  乙  ○  ○
右上訴人因被告家暴毀損案件，不服臺灣台南地方法院九十一年度自字第二八二號中
華民國九十二年六月十一日第一審判決，提起上訴，本院判決如左：
      主      文
上訴駁回。
      事      實
一、乙○○原為甲○○之姊夫，但因甲○○認其姊之死亡與其有直接關係，二人遂衍
    生訴訟糾紛致相處不睦，詎乙○○竟於民國（下同）九十一年一月十六日凌晨二
    時許，基於損壞他人物品之故意，持柺杖及安全帽（均未扣案）將甲○○配偶梁
    寶戀所有停放在台南市○○路一百五十巷巷口之自用小客車（車號ＴＸ—七三九
    一號）前擋風玻璃敲壞，致該擋風玻璃龜裂，足以生損害於甲○○。
二、案經甲○○提起自訴。
      理      由
壹、程序方面：
一、按已經提起公訴或自訴之案件，在同一法院重行起訴者，應諭知不受理之判決，
    刑事訴訟法第三百零三條第二款定有明文。縱先起訴之判決，確定在後，因先起
    訴者為判決時，後起訴者之判決既尚未確定，即無既判力，是先起訴者所為之判
    決，依法不受拘束，自無從依同法第三百零二條第一款之規定為免訴之諭知，大
    法官會議釋字第一六八號解釋意旨可資參照。
二、查本件自訴人自訴之訴訟繫屬時間為九十一年八月十九日；而自訴人就同一事實
    又另向警察機關為告訴，並經檢察官於九十一年十一月二十七日以九十一年度偵
    字第一一七七九號提起公訴在案（訴訟繫屬時間為九十一年十二月九日），並經
    原審簡易庭於九十二年二月二十日為有罪判決，嗣經被告乙○○於九十二年三月
    十七日收受判決書正本後，於同年月二十日提起上訴，有九十一年度南簡字第一
    三四九號卷宗，及被告之上訴狀附卷足憑（業經改判不受理確定），是參酌前開
    說明，後繫屬者之九十一年度南簡字第一三四九號判決既尚未確定，則本件既繫
    屬在先，自應為實體判決，合先敘明。
貳、實體方面：
一、右揭事實，業據被告乙○○於原審及本院審理時坦承不諱，核與自訴人所訴之情
    節相符，足以補強被告自白之真實性，且上開車輛之前擋風玻璃受損及修復情形
    ，亦有台南市警察局第一分局筆錄暨現場照片及偉成汽車保養廠收據各一紙附卷
    足憑，是被告損壞自訴人配偶所有上開車輛之前擋風玻璃一事，事證明確，其犯
    行足以認定，應予依法論科。
二、核被告所為，係犯刑法第三百五十四條之毀損罪。原審適用上開法條及刑法第四
    十一條第一項前段，罰金罰鍰提高標準條例第一條前段、第二條，並審酌被告犯
    罪動機、自訴人所受損害之修理費用為新台幣六千元，及犯後坦承錯失態度尚稱
    良好等一切情狀，量處拘役參拾日，並諭知易科罰金之折算標準。至被告所用之
    安全帽及柺杖，雖為其犯罪所用之物，然尚乏證據足認係為被告所有，且未經扣
    案，為免將來執行困難，爰不予宣告沒收。本院經核原審認事用法俱無不合，量
    刑亦稱妥適，被告上訴意旨雖不否認犯罪，但請求減輕其刑，自訴人上訴認原審
    量刑過輕，均指摘原判決不當，並無可取，為無理由，應予駁回。
據上論結，應依刑事訴訟法第三百六十八條，判決如主文。
中    華    民    國      九十二      年      九      月      十二      日
                                  臺灣高等法院臺南分院刑事第二庭
                                      審判長法官  黃    崑    宗
                                            法官  莊    俊    華
                                            法官  林    勝    木
右正本證明與原本無異。
不得上訴。
                                      法院書記官  吳    秋    賢
中    華    民    國      九十二      年      九      月     十六       日
附錄法條：
刑法第三百五十四條：
毀棄、損壞前二條以外之他人之物或令致不堪用，足以生損害於公眾或他人者，處二
年以下有期徒刑、拘役或五百元以下罰金。


司法院資訊處製作；財團法人民間司法改革基金會備份。
